

DRIES CHRISTIAENSEN

STUDENT
TOEGEPASTE INFORMATICA &
JUNIOR WEB DEVELOPER

CONTACTGEGEVENS

Adres: 2980, Zoersel, België

Telefoon: +32 477 03 18 70

Email: drieschr1711@gmail.com

e-Portfolio:

drieschristiaensen.github.io/ DriesChristiaensen/

VAARDIGHEDEN

- Teamwerk en Professionalisme
- Sociale interactie
- Flexibiliteit
- Inzicht en Outside-the-box denken
- Geduld
- Pragmatisch denken
- Interactie met klanten

TALEN

Nederlands: Moedertaal, C2



Engels: Vaardige gebruiker, C1



HOBBIES

 \rightarrow \rightarrow

- Chiro
- Zaalvoetbal, Padel, Wintersport, ...
- Muziek

INTRODUCTIE

Ik heb werkervaring bij een paar studentenjobs. Binnen de IT heb ik ervaring kunnen vergaren door middel van een leerrijke stage en een aansluitend contract bij hetzelfde bedrijf. De afgelopen 17 jaar ben ik actief geweest in de Chiro, waarvan ik al 5 jaar leider ben.

WERKERVARING

SNACK VERKOPER & BARMAN, 06/2023 – 07/2023

Bevers & Bevers – Rock Werchter, België

Nachtshiften bij catering op een groot internationaal festival.

OBER & BARMAN, 08/2019 & 08/2021

Hof d'Artagnan – Zandhoven, België

Catering bij een jaarlijks internationaal paardenevent.

FABRIEK-BANDWERK, 07/2019 – 08/2020

Ecover – Malle, België

Dagcontracten voor de productielijn bij een zeepfabriek.

JUNIOR WEB DEVELOPER, 10/2023 – 06/2024

Adshot.io – Leuven, België

Begonnen als stagiair in het derde jaar van mijn opleiding. Na afstuderen in januari nog enkele maanden verder gewerkt aan het project onder contract met beperkte duur.

- Frontend in Nuxt & Vue, Backend met Knex & Postgres
- Volledige upgrade van Nuxt 2 naar Nuxt 3, afstappend van Vuetify en integreren van Tailwind. Ook de backend vereiste wat sleutelwerk voor het implementeren van nieuwe functionaliteiten.

OPLEIDING

PROF. BACH. TOEGEPASTE INFORMATICA, 2024

UCLL, Leuven, België

Specialisatie software development. Ik heb hier mijn passie voor web-development en ontwerp ontdekt. Zeer geïnteresseerd in veelgebruikte high-level talen. Ook dataverwerking heeft me kunnen triggeren, maar dit is in de opleiding niet al te vaak aan bod gekomen.

DIPLOMA LATIJN-WISKUNDE, 2019

SJB, Malle, België

Op zoek naar mijn interesses heb ik mijn opleiding altijd zo breed mogelijk gehouden. Wiskunde en wetenschappen zijn hier altijd deel van geweest. Met Latijn wilde ik mijn grenzen verleggen, wat uitdagend maar haalbaar bleek te zijn.